高雄高等行政法院判決　　　　　　　　　　　　　　　九十二年度訴字第六三七號
　　　　　　　　　　　　　　　　　　　　　　九十二年度訴字第六三八號
　　　　　　　　　　　　　　　.
　　原　　　告　南海食品股份有限公司
　　代　表　人　甲○○○董事長.
　　訴訟代理人　丁○○
　　被　　　告　財政部高雄關稅局
　　代　表　人　李克明局長
　　訴訟代理人　丙○○
　　　　　　　　乙○○
右當事人間因進口貨物核定稅則號別事件，原告不服財政部中華民國九十二年五月十
六日台財訴字第０九二００一一四一０號及中華民國九十二年五月二十七日台財訴字
第０九二００一一四一一號訴願決定，提起行政訴訟。本院合併判決如左：
　　主  文
原告之訴駁回。
訴訟費用由原告負擔。
　　事  實
甲、事實概要：
    緣原告分別於民國（下同）(一)八十九年八月十五日、(二)八十九年九月五日委由一
    心報關股份有限公司（下稱一心報關公司）向被告所屬中島支局報運進口土耳其
    產 FROZEN TOP SHELL MEAT各乙批（進口報單為：(一)第ＢＤ＼八九＼Ｗ一三０＼
    ０００三號；(二)第ＢＤ＼八九＼Ｗ九０二＼０００六號），原申報稅則均為第一
    六０五．九０．四０號，稅率百分之二十，電腦核定均按Ｃ３（應審應驗）方式
    通關，原告於上揭期日分別以申請書向該支局報稱系爭來貨已煮熟，要求取樣送
    鑑定並按原申報稅則號別及價格先予押放，經該支局均准暫依原申報貨名應列稅
    則第０三０七．九九．一二號，稅率新台幣（下同）六０．二元＼公斤或百分之
    四十從高核估，先繳押保證金放行。嗣經取樣送鑑定結果，系爭二批來貨均應屬
    生鮮產品，核與原申報貨名 FROZEN TOP SHELL MEAT相符，均應歸列稅則第０三
    ０七．九九．一二號：「冷凍海螺」，按稅率百分之四十或六０．二元＼公斤複
    合稅率課徵。原告對各該稅則號別之核定均表不服，聲明異議，經被告移由財政
    部關稅總局以九十年八月十六日關評台第0000000號評定書駁回異議；原
    告仍表不服，提起訴願，經財政部九十一年十一月二十七日台財訴字第０九００
    ０五五七０三號訴願決定：「原評定撤銷，由高雄關稅局另為處分。」被告各就
    上開二申報案重核復查決定，仍維持原處分；原告猶不服，各就重核復查決定分
    別提起訴願，亦均遭決定駁回；遂分別提起上開二件行政訴訟。
乙、兩造聲明：
一、原告聲明求為判決：九十二年度訴字第六三七號、第六三八號：
  (一)訴願決定及原處分（含復查決定）均撤銷。
  (二)訴訟費用由被告負擔。
二、被告聲明求為判決：九十二年度訴字第六三七號、第六三八號：
　(一)原告之訴駁回。
　(二)訴訟費用由原告負擔。
丙、兩造主張之理由：
一、原告起訴意旨略謂：
（一）原告為經營數十年之製罐工廠，均使用熟螺肉製罐，且同行也都使用熟螺肉製
      罐，本件系爭貨物之處理過程為攝氏一二０度水蒸氣煮五分鐘去殼水洗後，再
      於攝氏一００度下煮四十分鐘，經此種處理過程後的貨品顯為熟品並非生鮮品
      。且原告前進口數批與本件相同供應商及相同貨品，經原告檢樣送請海產品法
      定鑑定權威機構「國立屏東科技大學水產養殖檢驗服務中心」（下稱屏東科大
      ）鑑定結果為熟螺肉，且本件系爭貨物被告自行檢樣送屏東科大鑑定結果亦稱
      已非生品，惟其性狀係屬半熟品或幾分熟品則較難判定其狀態，均無法作客觀
      性及準確性之判定。另被告依財政部九十年八月八日台財訴字第０九０一三五
      四八一九號訴願決定意旨，再函食品工業發展研究所鑑定結果亦認為半生熟品
      ，至於海關進口稅則分類屬生鮮品或煮熟品，因非主管機關，不便表示意見，
      足見本件系爭貨物為熟螺肉為不爭事實，自應歸列稅則第一六０五‧九０‧四
      ０號，按稅率百分之二十課徵關稅。
（二）被告復查決定以送屏東科大鑑定結果為熟螺肉係因冷凍貯藏六個月以上自動變
      性成熟所致，顯為不實。及所稱屏東科大所採用「已經殺青處理」做為「熟」
      之判定基礎，未達國際商品統一分類制度註解中文版第三章總則所詮釋歸入第
      十六章之煮熟云云，然查國際商品統一分類制度註解並無規定採用判定基礎為
      何，被告僅採對其有利之食品工業發展研究所之鑑定為準，實難令人折服。
（三）又進口業者進口製罐熟螺肉，被告均予歸列稅則第一六０五‧九０‧四０號，
      按稅率百分之二十課徵關稅，已行之多年；再依據財政部七十七年三月二十三
      日台財關第七七００二七三０六號函規定，海關變更進口貨物稅則號別而影響
      進口人之權益者應報部核定。然查本件被告執意依稅則第０三０七‧九九‧一
      二號，稅率六０‧二元＼公斤或百分之四十認定，並未依上開規定報經財政部
      核定，顯然獨斷違法。
二、被告答辯意旨略謂：
（一）按行為時海關進口稅則第一六０五‧九０‧四０號「已調製或保藏之海螺」，
      第二欄稅率百分之二十；同稅則第０三０七‧九九‧一二號「冷凍海螺」，第
      二欄稅率六０‧二元＼公斤或百分之四十從高徵稅。經查，本件系爭貨物經會
      同原告委任人一心報關公司人員，自本件來貨中取具代表性貨樣，送請財政部
      八十九年六月十七日台財關字第０八九００三八七二０號函所核定之權威機構
      食品工業發展研究所鑑定結果，來貨應屬生鮮產品，其鑑定自有公信力、正確
      性，參諸原告申報貨名為 FROZEN TOP SHELL MEAT，足證該鑑定並無不符，原
      告所附之文件，係屬私人文書，尚乏公信力，且與鑑定結果不符，衡諸經驗法
      則，自以現實之證據力為強；另查本件來貨既經權威機構食品工業發展研究所
      鑑定結果，來貨應屬冷凍生鮮產品，與原申報貨名 FROZEN TOP SHELL MEAT相
      符，並非煮熟之螺肉，被告將之歸列稅則第０三０七‧九九‧一二號：「冷凍
      海螺」，按行為時稅率百分之四十或六０‧二元＼公斤複合稅率課徵，並無不
      合。
（二）次查根據賴滋漢、金安兒編著「食品加工學」製品篇及賴滋漢、賴業超編「食
      品科技辭典」所述，冷凍水產品於冷凍貯藏期間，其生化變化雖會減緩，但非
      終止，貯藏期間仍會發生FREEZER DENATURATION（冷凍變性）現象，使肌肉蛋
      白質變性，解凍滴液增加，且隨貯藏時間增長變化愈明顯；另因自家消化作用
      （CUTOLYSIS） 於貯藏期間仍能進行。財政部九十一年十一月二十七日台財訴
      字第０九０００五五七０三號訴願決定書意旨所指之前後兩次經權威機構鑑定
      之結果迥異，其原因係第二次送屏東科大檢驗樣品業經貯藏六個月以上，其質
      性已有所改變而產生鑑定結果迥異；次查屏東科大所採之煮熟標準為「
       BLANCHING」，按「BLANCHING」 係僅為預熱調理，一般操作條件為水煮或蒸
      氣蒸煮短時間，蛋白質可能損失10-20%；其目的在於使蛋白質變性，使肉質固
      定以利後續加工，防止製品組織潰散及汁液混濁。使酵素不活化（本項在水產
      加工尤為重要）。另查屏東科大所採用SAMPLE「熟食參考組」係以「已經殺青
      處理」做為「熟」之基準，亦即短時間熱水川燙，而食品工業發展研究所認定
      係加熱煮沸二十分鐘，顯然兩者比較基準不同，對煮熟度定義亦不同，其檢驗
      結果相左應屬必然，但系爭貨品均經「煮」過乃其共通點，應無疑慮；矧屏東
      科大所採用「已經殺青處理」做為「熟」之判定基礎，未達國際商品統一分類
      制度註解中文版第三章總則所詮釋歸入第十六章之烹煮、調製階段，依海關進
      口稅則解釋準則第一項規定，自無稅則第十六章之適用，被告將系爭貨品歸列
      稅則為第０三０七‧九九‧一二號，應屬適當。第查原告原申報進口稅則第一
      六０五‧九０‧四０號為「已調製或保藏之海螺」及其主張來貨為煮熟之螺肉
      ，係屬「食品加工類」，系爭貨物已否加工，自應依財政部八十九年六月十七
      日台財關字第０八九００三八七二０號函所核定之權威機構（食品加工類）食
      品工業發展研究所之鑑定結果作為認定依據。原告起訴狀理由所稱，顯係誤解
      ，核無足採。
（三）再以海關對進口貨品稅則之分類，除依據進口稅則之類、章及其註、各號別之
      貨名及解釋準則之規定外，並得參據關稅合作理事會編纂之「國際商品統一分
      類制度（H.S.）註解」及其他有關文件辦理。本件系爭來貨經食品工業發展研
      究所鑑定結果屬生鮮產品，依海關進口稅則解釋準則第一項規定，自無稅則第
      十六章之適用，應歸列稅則第０三０七‧九九‧一二號。案外人誼品實業有限
      公司於八十九年六月間進口相同冷凍螺肉一案，亦經改列稅則第０三０七‧九
      九‧一二號在案（進口報單第ＢＤ＼八九＼Ｗ０一二＼００一０號），核與財
      政部關稅總局八十七年九月十日台財關第八七二０四七五五七號函之「整體性
      」原則不符，是本件係更正原歸列不適當之稅則號別，尚非屬「行之多年」案
      件，原告所稱，顯係誤解；且相同貨品縱有誤予核列稅則號別之情事，依改制
      前行政法院即現之最高行政法院七十年度判字第六二九號判決所揭：「系爭貨
      品海關所為稅則分類既無違誤，則原告於不同期間進口相同貨品或其他案件外
      進口相同貨品，海關之稅則分類是否與本件相同即不在審究之列，原告自不能
      因海關於本件以外之分類有誤而主張本件亦必隨之為相同之錯誤」意旨，以往
      相同貨品縱有不同分類，對本件稅則之核定亦無拘束力，原告此之主張，顯係
      誤解，核無足採。又系爭貨品既經權威機構食品工業發展研究所鑑定結果係屬
      生鮮產品，至為明確，且留存之樣品業經貯藏三年以上，其質性已有所改變，
      自無再送請其他權威機構鑑定必要，併予敘明。
　　理  由
壹、程序方面：
    按「分別提起之數宗訴訟係基於同一或同種類之事實上或法律上之原因者，行政
    法院得命合併辯論。命合併辯論之數宗訴訟，得合併裁判之。」行政訴訟法第一
    百二十七條定有明文。本院兩造間九十二年度訴字第六三七號、第六三八號進口
    貨物核定稅則號別事件，係原告不服被告對其分別於八十九年八月十五日、八十
    九年九月五日報運進口土耳其產製 FROZEN TOP SHELL MEAT貨物，被告將原告原
    申報稅則第一六０五．九０．四０號改列稅則第０三０七．九九．一二號，各按
    稅率百分之四十或六０．二元＼公斤複合稅率課徵，所提起之訴訟，顯係基於同
    種類之事實及法律上原因，爰予命合併辯論及判決，合先敘明。
貳、實體方面：
一、按行為時海關進口稅則第一六０五‧九０‧四０號為「已調製或保藏之海螺」，
    第二欄稅率百分之二十；同稅則第０三０七‧九九‧一二號為「冷凍海螺」，第
    二欄稅率六０‧二元＼公斤或百分之四十從高徵稅。
二、本件原告分別於(一)八十九年八月十五日、(二)八十九年九月五日委由一心報關公司
    向被告所屬中島支局報運進口土耳其產 FROZEN TOP SHELL MEAT各乙批（進口報
    單為：(一)第ＢＤ＼八九＼Ｗ一三０＼０００三號；(二)第ＢＤ＼八九＼Ｗ九０二＼
    ０００六號），原申報稅則均為第一六０五．九０．四０號，稅率百分之二十，
    電腦核定均按Ｃ３（應審應驗）方式通關，原告於上揭期日分別以申請書向該支
    局報稱系爭來貨已煮熟，要求取樣送鑑定並按原申報稅則號別及價格先予押放，
    經該支局均准暫依原申報貨名應列稅則第０三０七．九九．一二號，稅率六０．
    二元＼公斤或百分之四十從高核估，先繳押保證金放行。嗣經取樣送鑑定結果，
    系爭來貨均應屬生鮮產品，核與原申報貨名 FROZEN TOP SHELL MEAT相符，應歸
    列稅則第０三０七．九九．一二號：「冷凍海螺」，按稅率百分之四十或六０．
    二元＼公斤複合稅率課徵。原告對各稅則號別之核定均表不服，聲明異議，經被
    告移由財政部關稅總局以九十年八月十六日關評台第0000000號評定書駁
    回其異議；原告仍表不服，提起訴願，經財政部九十一年十一月二十七日台財訴
    字第０九０００五五七０三號訴願決定：「原評定撤銷，由高雄關稅局另為處分
    。」被告各就上開二申報案重核復查決定，仍維持原處分等情，有進口報單、原
    告申請書、食品工業發展研究所八十九年十月二十七日食研服字第三九一一號、
    第三九一三號函附檢驗報告書、裝箱單、財政部關稅總局九十年八月十六日關評
    台第0000000號評定書、財政部九十一年十一月二十七日台財訴字第０九
    ０００五五七０三號訴願決定書、被告九十二年一月二十三日關進字第九二０二
    七號、第九二０二八號復查決定書等附於原處分卷可稽，且經兩造各自陳明在卷
    ，洵堪信實。
三、經查，系爭二批貨物於申報進口後，分別經被告會同原告委任報關之一心報關公
    司人員，自來貨中取具貨樣，送請食品工業發展研究所鑑定結果均為：「一、來
    貨樣品經蛋白質熟食測試，並與熟食參考組比較，結果顯示來貨樣品之蛋白質並
    未完全變性，故判斷來貨樣品未經過煮熟處理。二、來貨樣品經蛋白質酵素活性
    測試，並與熟食參考組比較，結果顯示來貨樣品之蛋白質酵素活性高達(一)四三三
    Ｕ＼ｇ（九十二年度訴字第六三七號）；(二)四八一Ｕ＼ｇ（九十二年度訴字第六
    三八號），而對照組（煮）熟螺肉的蛋白質酵素活性只有(一)七六Ｕ＼g； (二)八三
    Ｕ＼ｇ，故判斷來貨樣品仍具有蛋白質酵素活性。三、綜合以上兩點，來貨樣品
    應屬生鮮產品。」等語，有該所前揭二函所附檢驗報告書附於原處分卷可佐。上
    開食品工業研究所係財政部八十九年六月十七日台財關字第０八九００三八七二
    ０號函核定之進出口貨物送往外界化驗權威鑑定機構（詳原處分卷附件二十），
    其鑑定自具有公信力；復參諸原告申報進口貨物名稱為「FROZEN TOP SHELL
    MEAT」（冷凍海螺肉），與前開鑑定結果相符，被告據以將系爭貨物歸列稅則第
    ０三０七‧九九‧一二號：「冷凍海螺」，按行為時稅率百分之四十或六０‧二
    元╲公斤複合稅率課徵，所為稅則號別之核定即屬有據。
四、至原告主張其經營數十年之製罐工廠均使用熟螺肉製罐，且同行也都使用熟螺肉
    製罐。又原告前進口數批與本件相同供應商及相同貨品，經原告檢樣送請海產品
    法定鑑定權威機構屏東科大鑑定結果為熟螺肉，本件系爭貨物被告自行檢樣送屏
    東科大鑑定結果亦稱已非生品，惟其性狀係屬半熟品或幾分熟品則較難判定其狀
    態，均無法作客觀性及準確性之判定。另被告依財政部九十年八月八日台財訴字
    第０九０一三五四八一九號訴願決定意旨，再函食品工業發展研究所鑑定結果亦
    認為半生熟品，足見本件系爭貨物為熟螺肉云云；惟查：
  (一)台灣區罐頭食品工業同業公會會員廠使用國外螺肉產製罐頭，係以高溫煮熟並調
    味後進口之螺肉為原料，進廠後須先熱沸三十分鐘，調理裝罐後，再以攝氏一一
    五度高溫殺菌六十至八十分鐘，固有台灣區罐頭食品工業同業公會九十二年九月
    十七日台罐字第０三六二二號函在卷可憑，然此係就一般食品罐頭製造業者而言
    ，為兩造所不爭；本二件來貨，如前所述，來貨業經前揭鑑定機關分別鑑定，均
    屬生鮮螺肉在案，縱有台灣區罐頭食品工業同業公會前函，仍不得因之推翻該權
    威機構科學驗證之鑑定結果，進而認定原告進口二批螺肉即為熟螺肉。
  (二)至原告於系爭二批貨物申報進口前，自行檢具螺肉樣品送屏東科大鑑定，雖鑑定
    結果為：「蛋白質分解酵素 46GDU/g、色澤（亮度）26.4、鹽度0.20、熟食測定
    為熟」，有屏東科大水產養殖檢驗服務中心檢驗結果參考報告附於原處分卷可參
    ，依此檢驗報告或能證明所檢具之螺肉貨樣本乃煮熟品，然該次原告所檢具送驗
    之貨樣係原告另案進口之貨物樣品，並非本件原告申報進口之貨樣，此自原告書
    狀記載即明，該檢驗結果既非就本二批貨物予以檢驗，即無從作為本件來貨為生
    鮮或熟品之證明。另原告所稱被告第二次將檢樣送屏東科大鑑定結果仍判定為煮
    熟者，亦非系爭貨物之貨樣，而係被告八九中島字第一三一九號處分書對原告另
    一申報案所為處分不服，提起訴願，要求再檢驗所檢具之貨樣，此觀之原處分卷
    附財政部關稅總局九十年一月四日台總局訴字第九０一０００九七號函及被告九
    十年二月九日高關中字第九０一００二六０號函（詳原處分卷附件四原告異議書
    附件）自明，則原告所指前開鑑定貨樣既非本二件申報進口貨樣，基於不同報單
    申報進口貨物之差異，自不得以前開屏東科大之鑑定結果作為本件進口螺肉生鮮
    與否之認定；是原告主張之前進口數批與本件相同供應商及相同貨品，經原告檢
    樣送請屏東科大鑑定結果為熟螺肉，且本件系爭貨物被告自行檢樣送屏東科大鑑
    定結果亦稱已非生品，另被告依財政部九十年八月八日台財訴字第０九０一三五
    四八一九號訴願決定意旨，再函食品工業發展研究所鑑定結果亦認為半生熟品，
    足見本件系爭貨物為熟螺肉云云，並不足採。又縱認原告所述前開屏東科大鑑定
    結果得適用於本件系爭貨品之認定，然冷凍水產品於冷凍貯藏期間，其生化變化
    雖會減緩，但非終止，貯藏期間仍會發生FREEZER DENATURATION（冷凍變性）現
    象，使肌肉蛋白質變性，解凍滴液增加，且隨貯藏時間增長變化愈明顯；另因自
    家消化作用（CUTOLYSIS）於貯藏期間仍能進行（詳賴滋漢、金安兒編著「食品
    加工學」製品篇及賴滋漢、賴業超編「食品科技辭典」所述）。是財政部前揭九
    十一年十一月二十七日台財訴字第０九０００五五七０三號訴願決定質疑前後兩
    次經權威機構鑑定之結果迥異，其原因係第二次送屏東科大檢驗樣品業經貯藏六
    個月以上，其質性已有所改變而產生鑑定結果迥異；再以屏東科大所採之煮熟標
    準為「BLANCHING」，所謂「BLANCHING」係僅為預熱調理，一般操作條件為水煮
    或蒸氣蒸煮短時間，蛋白質可能損失10-20%；其目的在於使蛋白質變性，使肉質
    固定以利後續加工，防止製品組織潰散及汁液混濁。使酵素不活化（本項在水產
    加工尤為重要）。再屏東科大所採用SAMPLE「熟食參考組」係以「已經殺青處理
    」做為「熟」之基準，亦有屏東科大九十三年一月十六日科大建檢字第０九三０
    ０００一五五號函在卷可佐，亦即屏東科大係以短時間熱水川燙，作為「熟」之
    基準；而食品工業發展研究所係以加熱煮沸二十分鐘，作為「熟」之基準，顯然
    兩者比較基準不同，對煮熟度定義亦不同，其檢驗結果相左應屬必然，系爭貨品
    均經「煮」過，雖無疑慮；然屏東科大所採用「已經殺青處理」做為「熟」之判
    定基礎，未達國際商品統一分類制度註解中文版第三章總則所詮釋歸入第十六章
    之烹煮、調製階段，依海關進口稅則解釋準則第一項規定，自無稅則第十六章之
    適用，被告將系爭貨品歸列稅則為第０三０七‧九九‧一二號，並無不合。原告
    執屏東科大之檢驗結果主張系爭貨物為熟螺肉云云，自不足採。
五、原告另主張進口業者進口製罐熟螺肉，被告均予歸列稅則第一六０五‧九０‧四
    ０號，按稅率百分之二十課徵關稅，已行之多年；再依據財政部關稅總局七十七
    年三月二十三日台財關第七００二七三０六號函規定，海關變更進口貨物稅則號
    別而影響進口人之權益者應報部核定，然本件被告依稅則第０三０七‧九九‧一
    二號，稅率六０‧二元＼公斤或百分之四十課徵，並未依上開規定辦理，顯然獨
    斷違法云云；惟查，海關對進口貨品稅則之分類，除依據進口稅則之類、章及其
    註、各號別之貨名及解釋準則之規定外，並得參據關稅合作理事會編纂之「國際
    商品統一分類制度（H.S.）註解」及其他有關文件辦理，本件系爭來貨經前揭食
    品工業發展研究所鑑定結果屬生鮮產品，依海關進口稅則解釋準則第一項規定，
    並無稅則第十六章之適用，應歸列稅則第０三０七‧九九‧一二號。至原告主張
    進口業者進口製罐熟螺肉，被告均予歸列稅則第一六０五‧九０‧四０號，既未
    舉證以實其說，空言主張，即非可採。即如原處分卷附第三人誼品實業有限公司
    於八十九年六月間進口相同冷凍螺肉一案，原申報稅則第一六０五‧九０‧四０
    ．一０─八號，亦經被告改列稅則第０三０七‧九九‧一二．００─八號在案，
    有該進口報單可參，是原告所稱，尚不足取；再以「系爭貨品海關所為稅則分類
    既無違誤，則原告於不同期間進口相同貨品或其他案件外進口相同貨品，海關之
    稅則分類是否與本件相同即不在審究之列，原告自不能因海關於本件以外之分類
    有誤而主張本件亦必隨之為相同之錯誤」改制前行政法院即現之最高行政法院七
    十年度判字第六二九號判決可資參照，亦即原告或第三人前縱有進口相同貨品，
    而被告有誤予核列稅則號別之情事，原告亦不得主張比照之前有誤予核列稅則核
    定之適用，是本件被告乃更正原告原申報稅則號別，並非變更稅則號別，自無財
    政部關稅總局七十七年三月二十三日台財關第七００二七三０六號函規定之適用
    ，原告此之主張，容有誤解，亦不足採。
六、綜上所述，原告各項主張既不足採，則被告以系爭貨物經取樣送鑑定結果，系爭
    來貨應屬生鮮產品，與原申報貨名「FROZEN TOP SHELL MEAT」 相符，應歸列稅
    則第０三０七．九九．一二號：「冷凍海螺」，按稅率百分之四十或六０．二元
    ＼公斤複合稅率課徵，非屬原申報稅則第一六０五．九０．四０號範圍，揆諸首
    開規定，並無不合；復查決定、訴願決定遞予維持，亦無違誤；原告起訴意旨求
    為均予撤銷，為無理由，應予駁回。又系爭貨品留存之樣品業經貯藏三年以上，
    其質性已有所改變，無再送請鑑定必要，併予敘明。
據上論結，本件原告之訴為無理由，爰依行政訴訟法第一百二十七條、第一百九十五
條第一項後段、第九十八條第三項前段，判決如主文。
中　　　華　　　民　　　國    九十三　　年　  　三　　　月　　　九　　　日
                              高雄高等行政法院第三庭
                                          審判長法官   江幸垠
　      　　　　　　　　　　　            法      官   林石猛
     　   　　　　　　　　　　　          法      官   戴見草
右為正本係照原本作成。
如不服本判決，應於判決送達後二十日內向本院提出上訴書狀，其未表明上訴理由者
，應於提起上訴後二十日內向本院提出上訴理由書（須按對造人數附繕本）；如於本
判決宣示或公告後送達前提起上訴者，應於判決送達後二十日內補提上訴理由書（須
附繕本）。未表明上訴理由者，逕以裁定駁回。
提起上訴應預繳送達用雙掛號郵票七份（每份三十四元）。
中　　　華　　　民　　　國    九十三　　年　  　三　　　月　　　九　　　日
                                          法院書記官   嚴寶明
